Minutes et répertoires du notaire Gabriel DUMAS, 29 décembre 1657 - février 1668 (étude I)
Archives nationales
- Minutes de Gabriel DUMAS, janvier 1657 - février 1668; MC/ET/I/130 - MC/ET/I/150
  - Minutes. 1668, janvier - février, janvier - février 1668; MC/ET/I/150
    - Certificat pour minute, rapporté par Jean-Baptiste Forest, bourgeois de Paris, demeurant rue de la Harpe, paroisse Saint-Séverin (mort de maladie en 1649 d'un caporal du régiment de Navarre)., 17 février 1668; MC/ET/I/150
    - Extrait mortuaire apporté pour minute rapporté par Jean-Baptiste Forest, bourgeois de Paris, demeurant rue de la Harpe, paroisse Saint-Séverin (extrait registres de décès de Saint-Séverin, 1er août 1667, Imbert Camus de Bagnols, maître d'hôtel ordinaire du roi, est décédé en son hôtel de la rue Serpente)., 17 février 1668; MC/ET/I/150
    - Marché entre Claude Hélyot, marchand forain, demeurant de présent rue Saint-Julien-le-Pauvre, et Henri Berthelet et Jacques Alleaume, bouchers demeurant à Clamart, de présent à Paris, pour fourniture de 45 ou 50 porcs (3 livres tournois par porc)., 18 février 1668; MC/ET/I/150
    - Constitution par Jean-Baptiste de Bresme, chevalier seigneur de Marchais, y demeurant ordinairement, de présent logé place Maubert, en la maison où pend pour enseigne le Cheval rouge, paroisse Sain-Etienne-du-Mont, à Jean Martin, bourgeois de Paris, demeurant rue Saint-Jacques, paroisse Saint-Séverin de 17 livres 8 sols 1 demier tournois de rente., 19 février 1668; MC/ET/I/150
    - Quittance de Léon Pajot, bourgeois de Paris, demeurant rue de Guénégaud, paroisse Saint-André-des-Arts, à Noël Charpentier, charron demeurant à Ermenonville, et Denis Damilliers, sa femme, veuve d'Eutrope Bellouard., 19 février 1668; MC/ET/I/150
    - Procuration de Josué Palières, sieur du Puy-Blanc, bourgeois de la ville de Rochechouart, de présent à Paris logé rue des Maçons, paroisse Saint-Séverin, où est pour enseigne la Croix d'or [en blanc]., 19 février 1668; MC/ET/I/150
    - Transport par Josué Palières, sieur du Puy-Blanc, bourgeois de la ville de Rochechouart en Poitou, demeurant ordinairement au village de Bussac, de présent à Paris, logé rue des Maçons, paroisse Saint-Séverin, où est pour enseigne la Croix d'or, à Jean Boudauld, sieur de Pierrescelle, maître des messageries de Périgueux à Paris, logé rue Galande, au Cerf royal, paroisse Saint-Séverin, des droits à l'encontre de défunt Jean Maisondieu, sénéchal de la châtellenie du Boucheron d'Oradour en Poitou., 19 février 1668; MC/ET/I/150
    - Délai et cautionnement de Claude Caillault, marchand de vin, bourgeois de Paris, demeurant rue de la Harpe, paroisse Saint-Séverin, tant en son nom que comme tuteur des enfants qu'il a eus avec Antoinette Mathelin, sa défunte femme, à Louis Lucas, maître vinaigrier, demeurant à côté du Pilier vert, rue de la Harpe, paroisse Saint-Séverin., 21 février 1668; MC/ET/I/150
    - Apport pour minute de procuration par Augustin Binet, chevalier seigneur de Montblain, demeurant rue Saint-Jacques, paroisse Saint-Benoît., 22 février 1668; MC/ET/I/150
    - Consentement d'insinuation de mariage par Jacques Lejeune, secrétaire de la chambre du roi, et Marguerite Lanquest, sa femme, demeurant à Saint-Germain-des-Prés, rue Honoré-Chevalier, paroisse Saint-Sulpice, 25 février 1668; MC/ET/I/150
    - Vente par Jacques Sarouelle, corroyeur demeurant rue des Postes, paroisse Saint-Benoît, et marguerite Sarazin, sa femme, à Hubert Bouquery, menuisier ordinaire de la chambre du duc d'Orléans, demeurant faubourg Saint-Germain, rue du Four, d'un quartier de vignes cinquante pièces cotenant 25 perches et 20 pieds au terroir de Croule, lieu-dit les Graiz, 27 février 1668; MC/ET/I/150
    - Rachat par Marie Cosselin, veuve de Jean Roulle, marchand ferronier, demeurant rue Saint-Honoré, paroisse des Saints-Innocents, de Louis Boursault, écuyer, sieur des Forges par les mains de Claude Boutault, avocat en parlement, son frère, demeurant rue Pavée, paroisse Saint-André-des-Arts, de 1000 livres tournois., 28 février 1668; MC/ET/I/150
    - Procuration ad resignandum de Jean Bourgeois, écolier étudiant en l'université de Paris, prieur commandataire du prieuré de Saint-Médard de Naillac, ordre de Saint-Benoît, diocèse de Limoges, demeurant rue et paroisse Saint-Germain-l'Auxerrois, assisté et en la présence de Léonor Bourgeois, son père., 28 février 1668; MC/ET/I/150
- Répertoire(s) de Gabriel DUMAS, janvier 1658 - décembre 1665; MC/RE/I/1
  - Répertoire. 1658, janvier - 1665, décembre, janvier 1658 - décembre 1665; MC/RE/I/1
    Informations concernant le classement et la cotation:
    Le niveau inférieur de description, quand il existe, correspond aux mentions d'actes contenues dans le répertoire. Parmi celles-ci, certaines peuvent y être décrites, de manière plus ou moins détaillée. Pour consulter l'acte proprement dit, il convient de rechercher la cote au niveau des articles (registre ou liasse) des minutes du notaire (cote de type 'MC/ET').
    - Inventaire après décès de Catherine de Can, veuve de Hilaire Pellevaux., juin 1658
      Mention dans le répertoire du notaire coté:
      MC/RE/I/1
      Informations concernant le classement et la cotation du document:
      Attention: la cote de répertoire (de type 'MC/RE') ne permet pas de consulter la minute de l'acte. ll convient de rechercher la cote de la minute (de type 'MC/ET') au niveau des articles (registre ou liasse) de minutes du notaire.
      L'accès aux images numérisées des pages du répertoire se fait au niveau de description supérieur (' Répertoire du notaire '), rubrique ' Consulter les archives numérisées associées'.
      inventaire après décès; Can, Catherine de
    - Inventaire après décès d'Etienne Champenois, à la requête de Jeanne Foré, sa veuve., février 1659
      inventaire après décès; Champenois, Etienne
    - Testament de Guillaume Chosson., avril 1660
      testament; Chosson, Guillaume
    - Testament de Marguerite Le Proust, veuve de Jean Jacques Destour., avril 1660
      testament; Le Proust, Marguerite
    - Inventaire après décès d'Agnès Chevalier et de François de Clermont., février 1662
      inventaire après décès; Chevalier, Agnès
    - Inventaire après décès de Madeleine Roussel et de Charles Daniel, son mari., mars 1662
      inventaire; Roussel, Madeleine
    - Codicille de Pierre Rollin., septembre 1662
      Rollin, Pierre
    - Inventaire après décès de Nicolas Chartier., octobre 1662
      inventaire après décès; Chartier, Nicolas
    - Testament de Madeleine Le Roux et de Hubert Vincent, son mari., juin 1663
      testament; Le Roux, Madeleine
    - Inventaire après décès de René Crelan., avril 1664
      inventaire après décès; Crelan, René
    - Inventaire après décès de Marie-Madeleine Crespinet, veuve d'André Fiblemont., mai 1664
      inventaire après décès; Crespinet, Marie-Madeleine
    - Testament de Germain Cauquelin., mai 1665
      testament; Cauquelin, Germain